【裁判字號】    95,簡上,233
【裁判日期】    950426
【裁判案由】    竊盜
【裁判全文】
臺灣高雄地方法院刑事判決             95年度簡上字第233號
上  訴  人  台灣高雄地方法院檢察署檢察官
被      告  甲○○
上列上訴人因被告竊盜案件，不服本院簡易庭中華民國95年1 月
9 日95年度簡字第114 號第一審判決（聲請簡易判決處刑案號：
臺灣高雄地方法院檢察署94年度偵字第27524 號，提起上訴及臺
灣高雄地方法院檢察署檢察官移請併案審理（95年度偵字第5023
號），本院管轄第二審之合議庭判決如下︰
    主  文
原判決撤銷。
甲○○連續竊盜，累犯，處有期徒刑伍月，如易科罰金，以參佰
元折算壹日。鑰匙壹支沒收。
    事  實
一、甲○○前於民國90年間因恐嚇案件，經本院判處有期徒刑1
    年確定，又於91年間因搶奪案件經本院判處有期徒刑1 年確
    定，接續執行前開宣告之刑，於93年3 月1 日執行完畢。詎
    其仍不知悔改，竟意圖為自己不法之所有，基於竊盜之概括
    犯意，先於94年11月27日下午1 時許，在高雄市○○區○○
    街316 巷16號前，以其所有之鑰匙1 支竊取丙○○所有之車
    號OEF- 125號重型機車1 部。繼之於94年11月27日下午3 時
    許，騎乘前開機車至高雄市三民區○○○路100 號高雄市果
    菜市場北區第18號攤位，竊取乙○○所有之地瓜2 大袋（總
    重量為60公斤），得手後將之置於該機車腳踏板上，欲駛離
    之際適為乙○○發現而報警查獲。
二、案經乙○○訴由高雄市政府警察局三民第二分局移送台灣高
    雄地方法院檢察署檢察官偵查後聲請以簡易判決處刑及移請
    併案審理。
    理  由
一、訊據被告甲○○對於前開犯罪事實均坦承不諱，核與證人即
    告訴人乙○○、證人即被害人丙○○於警詢中證述之情節相
    符，並有警卷所附贓物認領保管單2 紙、車輛車牌失竊作業
    - 查獲車輛認可資料1 紙、高雄市政府警察局三民第二分局
    車輛尋獲電腦輸入單各1 紙及相片2 張可資為證，足認被告
    之自白與事實相符，堪予採信，本件事證明確，被告之犯行
    均堪認定。
二、核被告所為，係犯刑法第320 條第1 項之竊盜罪。其先後2
    次竊盜犯行，時間緊接，犯罪構成要件相同，顯係出於概括
    之犯意為之，為連續犯，爰依刑法第56條之規定論以一情節
    較重之竊盜罪，並加重其刑。又其先後於90年、91年間，因
    恐嚇及搶奪案件，經本院各判處有期徒刑1 年確定，於93年
    3 月1 日執行完畢，有卷附台灣高等法院被告前案紀錄表可
    參，其於前案有期徒刑執行完畢後5 年內再犯本件有期徒刑
    以上之罪，為累犯，應依刑法第47條之規定加重其刑，並依
    法遞加之。原審未及就被告竊取丙○○所有重型機車之犯行
    一併審理，故檢察官上訴意旨指摘原判決不當，為有理由，
    自應由本院將原判決撤銷改判。爰審酌被告年輕力壯，卻不
    知憑一己之力謀生，一再竊取他人財物，企圖不勞而獲，造
    成被害人等財產上之損害，其犯罪情節非輕，惟念其於犯罪
    之後坦承全部犯行，態度良好，並斟酌被害人等遭竊財物之
    價值分別為新台幣（下同）2,000 元及5,000 元，分別據乙
    ○○及丙○○於警詢中證述屬實，且其2 人已取回其等遭竊
    之地瓜及重型機車等一切情狀，量處如主文第2 項所示之刑
    ，並諭知易科罰金之折算標準，以示懲儆。被告用以竊取車
    號OEF- 125號重型機車之鑰匙1 支為被告所有，業據被告於
    本院審理時供陳不諱，前開鑰匙雖未扣案，然既不能證明業
    已滅失，仍應依刑法第38條第1 項第2 款之規定宣告沒收。
三、公訴人雖未就被告竊取車號OEF- 125號重型機車之犯罪事實
    起訴，然因該部分事實與業經聲請簡易判決處刑部分，具有
    連續犯之裁判上一罪關係，且經檢察官移請併案審理，本院
    自得併予審究，附此敘明。
據上論斷，應依刑事訴訟法第455 條之1 第1 項、第3 項、第36
9 條第1 項前段、第364 條、第299 條第1 項前段，刑法第56條
、第320 條第1 項、第47條、第41條第1 項前段、第38條第1 項
第2 款，罰金罰鍰提高標準條例第1 條前段、第2 條，判決如主
文。
本案經檢察官丁○○到庭執行職務。
中    華    民    國    95    年    4     月    26    日
                    刑事第七庭  審判長   法 官  孫啟強
                                         法 官  張茹棻
                                         法 官  卓立婷
以上正本證明與原本無異。
本判決不得上訴。
中    華    民    國    95    年    4     月    26    日
                                         書記官 李春慧
附錄本件論罪法條全文：
中華民國刑法第320條
(普 通竊盜罪、竊佔罪)意 圖為自己或第三人不法之所有，而竊
取他人之動產者，為竊盜罪，處5 年以下有期徒刑、拘役或500
元以下罰金。
意圖為自己或第三人不法之利益，而竊佔他人之不動產者，依前
項之規定處斷。
前2項之未遂犯罰之。


司法院資訊處製作；財團法人民間司法改革基金會備份。
